【裁判字號】    98,易,435
【裁判日期】    980904
【裁判案由】    竊盜
【裁判全文】
臺灣士林地方法院刑事判決               98年度易字第435號
公  訴  人  臺灣士林地方法院檢察署檢察官
被      告  甲○○
                    （
上列被告因竊盜案件，經檢察官提起公訴（98年度偵字第11340
號），被告就被訴事實為有罪之陳述，本院裁定以簡式審判程序
審理，並判決如下：
    主  文
甲○○犯踰越安全設備竊盜罪，處有期徒刑陸月，如易科罰金，
以新臺幣壹仟元折算壹日；又犯踰越安全設備竊盜未遂罪，處有
期徒刑肆月，如易科罰金，以新臺幣壹仟元折算壹日。應執行有
期徒刑柒月，如易科罰金，以新臺幣壹仟元折算壹日。
    事實及理由
一、本件犯罪事實、證據均引用檢察官起訴書之記載（如附件）
    ，並就證據部分補充：被告於本院之自白（本院卷第9 、12
    頁）。
二、按刑法第321 條第1 項第2 款之「其他安全設備」，指門扇
    牆垣以外，依通常觀念足認防盜之一切設備而言（最高法院
    45年度臺上字第1443號、55年度臺上字第547 號判例參照）
    ，本件洗車場所設置之鐵絲網圍籬（偵查卷第28頁），具有
    防盜之作用，自屬刑法第321 條第1 項第2 款所定之其他安
    全設備。核被告所為，均係犯刑法第321 條第1 項第2 款之
    踰越安全設備竊盜罪。被告所犯上開2 罪，其犯意各別，行
    為互殊，應分論併罰。被告於民國98年8 月17日23時30分許
    之竊盜犯行尚屬未遂，此部分犯行依刑法第25條第2 項之規
    定，得按既遂犯之刑度減輕其刑。本件公訴人請求合併判處
    被告有期徒刑8 月，經審酌被告之犯罪手段、竊取他人財物
    所得之不法利益，及犯罪後坦承犯行之態度等一切情狀，認
    公訴人上開求刑尚屬過重，爰分別量處如主文所示之刑，均
    諭知易科罰金之折算標準，並定其應執行之刑，並諭知易科
    罰金之折算標準。又被告應執行之刑雖逾有期徒刑6 月，惟
    依司法院大法官第662 號解釋意旨，對於數罪併罰，數宣告
    刑均得易科罰金，而定應執行之刑超過6 個月之案件，仍得
    易科罰金，附此敘明。
三、公訴意旨雖以：被告前次犯竊盜罪，尚未判決，此次又再2
    犯本件竊盜罪，足見被告有犯罪之習慣，請依竊盜犯贓物犯
    保安處分條例第3 條第1 項規定，併諭知刑前強制工作云云
    。惟按應執行之刑未達1 年者，不適用竊盜犯贓物犯保安處
    分條例，竊盜犯贓物犯保安處分條例第2 條第4 項定有明文
    ，本件被告應執行之刑未達1 年，公訴人上開聲請，尚有未
    洽。又按保安處分係針對被告將來之危險性所為之處置，以
    達教化、治療之目的，為刑罰之補充制度。我國現行刑法採
    刑罰與保安處分雙軌制，係在維持行為責任之刑罰原則下，
    為協助行為人再社會化之功能，以及改善行為人潛在之危險
    性格，期能達成根治犯罪原因、預防犯罪之特別目的。是保
    安處分中之強制工作，旨在對欠缺正確工作觀念或無正常工
    作因而習慣犯罪者，強制其從事勞動，學習一技之長及正確
    之謀生觀念，使其日後重返社會，能適應社會生活。刑法第
    90條第1 項規定對於「有犯罪之習慣或因遊蕩或懶惰成習而
    犯罪者」之宣付強制工作處分，即係本於保安處分應受比例
    原則之規範，使保安處分之宣告，與行為人所為行為之嚴重
    性、行為人所表現之危險性及對於行為人未來行為之期待性
    相當之意旨而制定，由法院視行為人之危險性格，決定應否
    令入勞動處所強制工作，以達預防之目的。所謂「有犯罪之
    習慣」則指對於犯罪以為日常之惰性行為，乃一種犯罪之習
    性，至所犯之罪名為何，是否同一，則非所問；而行為人是
    否構成累犯，尤非決定其是否有犯罪習慣之唯一標準（最高
    法院95年度臺上字第6446號判決參照）。經查，被告固於98
    年8 月13日犯竊盜罪，經臺灣士林地方法院檢察署檢察官聲
    請簡易判決處刑，有聲請簡易判決處刑書1 份在卷可稽（本
    院卷第5 、6 頁），尚未經法院判決；被告供稱：其原從事
    洗車工作，於2 個月前離職，找不到工作，因生活所需，才
    偷東西等語（本院卷第13、14頁），衡以被告竊取之金額不
    高，係用以購買麵包、香菸等民生用品，堪認被告辯稱係為
    生活所迫，始起意竊盜，尚非不可採信，且又無其他證據足
    以證明被告有犯竊盜罪之習慣或因遊蕩、懶惰成習而犯罪，
    殊難僅據被告前因前涉犯竊盜經檢察官聲請簡易判決處刑後
    再犯本案，遽認其符合刑法第90條第1 項規定之要件。本院
    認宣告如主文所示之刑，與被告犯行之處罰已屬相當，並足
    收儆懲之效，尚無另宣告強制工作以預防矯治其社會危險性
    之必要，爰不諭知於刑之執行前令入勞動場所強制工作。
據上論斷，應依刑事訴訟法第273 條之1 第1 項、第299 條第1
項前段、第310 條之2 、第454 條第2 項，刑法第321 條第1 項
第2 款、第2 項、第25條第2 項、第51條第5 款、第41條第1 項
前段，判決如主文。
本案經檢察官簡志龍到庭執行職務。
中    華    民    國    98    年    9     月    4     日
                  刑事第六庭法  官  陳美彤
以上正本證明與原本無異。
如不服本判決應於收受判決後10日內向本院提出上訴書狀，並應
應敘述具體理由。其未敘述上訴理由者，應於上訴期間屆滿後20
日內向本院補提理由書(均須按他造當事人之人數附繕本)「切勿
逕送上級法院」。
                            書記官  吳旻玲
中    華    民    國    98    年    9     月    4     日
附錄本判決論罪法條全文
中華民國刑法第321條第1項第2款、第2項
犯竊盜罪而有左列情形之一者，處6 月以上、5 年以下有期徒刑
：
二、毀越門扇、牆垣或其他安全設備而犯之者。
前項之未遂犯罰之。


司法院資訊處製作；財團法人民間司法改革基金會備份。
